臺灣新竹地方法院民事小額判決  
111年度竹小字第234號
原      告  旺旺友聯產物保險股份有限公司

法定代理人  劉自明  
訴訟代理人  黃永仁  
            許俞屏  
被      告  鍾逸凡  
上列當事人間損害賠償事件，本院於民國111年5月5日辯論終結
，判決如下：
    主  文
原告之訴駁回。
訴訟費用新台幣壹仟元由原告負擔。
    爭執事項之理由要領
一、按當事人主張有利於己之事實者，就其事實有舉證之責任，
    民事訴訟法第277條前段定有明文。民事訴訟如係由原告主
    張權利者，應先由原告負舉證之責，若原告先不能舉證，以
    證實自己主張之事實為真實，則被告就其抗辯事實即令不能
    舉證，或其所舉證據尚有疵累，亦應駁回原告之請求。（最
    高法院17年上字第917號判例意旨參照）。第按，因故意或
    過失，不法侵害他人之權利者，負損害賠償責任，民法第18
    4條第1項前段固定有明文。惟侵權行為所發生之損害賠償請
    求權，係以行為人故意或過失不法侵害他人權利為成立要件
    ，倘非行為人，即無損害賠償責任可言。
二、經查，原告主張被告於民國109年7月9日8時39分許駕駛車牌
    號碼0000-00號自用小客車行經新竹市光復路1段與慈雲路口
    時，因未保持行車安全距離而碰撞原告所承保之車牌號碼00
    0-0000號自用小客車，揆諸上開說明，原告自應就所主張係
    被告於上開時地駕駛車牌號碼0000-00號自用小客車肇事之
    事實負舉證責任。經查，被告固係車牌號碼0000-00號自用
    小客車車主，有車籍資料在卷可稽。惟車主並非必然係上開
    交通事故之肇事行為人，且原告無法舉證證明上開時地駕駛
    車牌號碼0000-00號自用小客車者係被告，且依新竹市警察
    局111年3月31日竹市警交字第1110013127號函檢送之本件交
    通事故資料，亦無法證明於上開時地駕駛車牌號碼0000-00
    號自用小客車者係被告。據此，原告起訴主張權利，然既不
    能舉證證實自己主張之事實為真實，即屬不能採信。從而，
    原告，原告依侵權行為及保險代位之法律關係請求被告給付
    新臺幣72,762元，及自起訴狀繕本送達翌日起至清償日止按
    年息5%計算之利息，即非有據，為無理由，應予駁回。
中    華    民    國   111    年    5     月     19   日
                  新竹簡易庭    法  官  汪銘欽
以上正本係照原本作成。
如對本判決上訴，非以其違背法令為理由不得為之，且須於判決
送達後二十日內以上訴狀記載上訴理由向本院提出上訴狀。如委
任律師提起上訴者，應一併繳納上訴審裁判費。
中    華    民    國   111    年    5     月     19   日
                                書記官  周育瑜
附錄：
一、民事訴訟法第436條之18第1項：
    （小額訴訟程序）判決書得僅記載主文，就當事人有爭執事
    項，於必要時得加記理由要領。
二、民事訴訟法第436條之24第2項：
    對於小額程序之第一審裁判上訴或抗告，非以其違背法令為
    理由，不得為之。
三、民事訴訟法第436條之25：
    上訴狀內應記載上訴理由，表明下列各款事項：
    (一)原判決所違背之法令及其具體內容。
    (二)依訴訟資料可認為原判決有違背法令之具體事實。